最高法院刑事判決　　　　　　　　　　　　　　　九十三年度台上字第五一八九號
　　上　訴　人　甲○○
　　　　　　　　　　　　九號
右上訴人因偽造文書案件，不服台灣高等法院台中分院中華民國九十三年七月二十九
日第二審更審判決（九十三年度重上更(二)字第一三四號，起訴案號：台灣南投地方法
院檢察署八十六年度偵字第三三三六號），提起上訴，本院判決如左：
    主  文
上訴駁回。
    理  由
按刑事訴訟法第三百七十七條規定，上訴於第三審法院，非以判決違背法令為理由，
不得為之。是提起第三審上訴，應以原判決違背法令為理由，係屬法定要件。如果上
訴理由狀並未依據卷內訴訟資料，具體指摘原判決不適用何種法則或如何適用不當，
或所指摘原判決違法情事，顯與法律規定得為第三審上訴理由之違法情形，不相適合
時，均應認其上訴為違背法律上之程式，予以駁回。本件上訴人甲○○上訴意旨略稱
：(一)、據告訴人黃玉色於第一審供稱：「劉（上訴人）都沒有徵求我的同意就標我還
有六次就結束那一會，平常是我委託劉與王連文寫標單，但此次沒有委託劉標我的會
」，足徵上訴人確獲黃玉色之授權，有權為黃玉色書寫標單，並無偽造文書情事。且
黃玉色平常既委託上訴人書寫標單，則其所稱本件未委託上訴人書寫之變態事實，自
應由其舉證證明，原審率認標單係上訴人偽造，採證違反經驗法則。(二)、黃玉色初僅
指稱上訴人冒標一會，似承認另一會係上訴人借標，至原審更審前始稱冒標二會，原
審採信其翻異之詞，率認上訴人冒標二會，與事實不符，有證據上理由矛盾之違法云
云。
惟查原審綜合全案卷證資料，本於事實審法院推理之作用，認定上訴人有連續偽造私
文書，進而連續持以行使，足以生損害於他人之犯行，已詳細說明其採證認事之理由
。所為論斷，亦俱有卷內資料可資覆按。上訴意旨對原審之論斷，究有何違背法令之
情形，並未依據卷內資料為具體之指摘。且查：(一)、黃玉色始終否認授權或同意上訴
人以其名義製作標單，標取本件會款之事實，即就其如前揭上訴意旨(一)所指之供述觀
之，亦係指逐次委託上訴人與王連文書寫標單，並非概括委任，此由其初即稱：「劉
都沒有徵求我的同意就標我還有六次就結束的那一會」，繼雖稱：「平常是我委託劉
與王連文寫標單」，但旋又接稱：「但此次沒有委託劉標我的會」即明。上訴意旨執
此指其已獲授權，並謂黃玉色否認授權為變態事實，應由其舉證，據以指摘原判決採
證違背經驗法則，不無誤解。(二)、黃玉色既自始否認授權或同意上訴人以其名義標取
本件會款，即不得以其初僅指稱上訴人冒標一會，即謂其已承認另一會係同意上訴人
借標。至其雖至原審此次更審前始指稱上訴人冒標二會，但上訴人既坦認有以黃玉色
名義製作標單，先後二次標取黃玉色會款之事實，復迄未能舉陳已得黃玉色同意借標
之證據資料，以供調查，原審因認其所為係得黃玉色同意借標之辯解並非真實，其確
係冒標二會等情，與卷內資料及證據法則，自均無相悖。此部分上訴意旨所指，亦屬
誤會。綜上所述，本件上訴意旨所指，與法律規定得為第三審上訴理由之情形不相適
合，其上訴違背法律上之程式，應予駁回。原判決認其牽連犯詐欺取財罪部分，核屬
刑事訴訟法第三百七十六條第四款所列不得上訴於第三審法院之罪名，牽連之偽造及
行使偽造私文書重罪部分，上訴人之上訴既不合法，無從為實體上審理，詐欺取財輕
罪部分，自亦無從適用審判不可分原則，併同為實體上審判，亦應從程序上予以駁回
。
據上論結，應依刑事訴訟法第三百九十五條前段，判決如主文。
中　　　華　　　民　　　國　　九十三　　年　　　十　　　月　　　七　　　日
                              最高法院刑事第十一庭
                                  審判長法官  張　淳　淙
                                        法官  謝　俊　雄
                                        法官  蘇　振　堂
                                        法官  張　春　福
                                        法官  呂　丹　玉
      右正本證明與原本無異
                                              書  記  官
中　　　華　　　民　　　國　　九十三　　年　　　十　　　月　　 十五 　　日
                                                                        Ａ
